【裁判字號】    98,訴,1131
【裁判日期】    980630
【裁判案由】    毒品危害防制條例
【裁判全文】
臺灣臺中地方法院刑事判決              98年度訴字第1131號
公  訴  人  臺灣臺中地方法院檢察署檢察官
被      告  乙○○
                    （現於臺灣臺中監獄執行中）
上列被告因違反毒品危害防制條例案件，經檢察官提起公訴（98
年度毒偵字第41號），被告於準備程序就被訴事實為有罪之陳述
，經本院合議庭裁定宜由受命法官獨任改行簡式審判程序審理，
判決如下：
    主    文
乙○○施用第一級毒品，累犯，處有期徒刑壹年。
    犯罪事實
一、施永祥前於民國93年間因施用毒品案件，經本院裁定送觀察
    、勒戒後，認有繼續施用毒品傾向，再經本院裁定令入戒治
    處所施以強制戒治，於94年2月25日執行完畢釋放。又於上
    開強制戒治執行完畢釋放後5年內之94年間再犯施用毒品罪
    ，分別經本院以94年度訴字第1449號、94年度訴字第3011號
    判處有期徒刑8月、10月確定；另於94年間因妨害自由案件
    ，經本院以94年度中簡字第2644號判處拘役20日確定，上開
    3案經接續執行，於95年11月27日縮短刑期假釋出監交付保
    護管束，於96年4月15日假釋期滿未經撤銷視為執行完畢。
    詎乙○○猶不知悔改，不思戒絕毒品，竟基於施用第一級毒
    品海洛因之犯意，於97年10月19日12時許，在其位於臺中市
    ○○○路41號住處，以將第一級毒品海洛因加水稀釋後置入
    注射針筒內再注射體內之方式，施用第一級毒品海洛因1次
    。嗣於97年10月21日15時許，在臺中市○○路與五義街口處
    ，因形跡可疑為警攔檢盤查，嗣並採集其尿液送驗，結果呈
    海洛因代謝物之嗎啡、可待因陽性反應，始悉上情。
二、案經臺中市警察局第二分局報告臺灣臺中地方法院檢察署檢
    察官偵查起訴。
    理    由
一、按本件被告乙○○所犯係死刑、無期徒刑、最輕本刑為3年
    以上有期徒刑以外之罪，其於準備程序就前揭被訴事實為有
    罪之陳述，經受命法官告知簡式審判程序之旨，並聽取其與
    公訴人之意見後，本院認無不得或不宜改依簡式審判程序進
    行之處，爰依刑事訴訟法第273條之1第1項，裁定本件由受
    命法官獨任進行簡式審判程序，合先敘明。
二、訊據被告乙○○對於上開犯罪事實於本院審理中供承不諱，
    而被告為警查獲後，經警採取被告之尿液送檢驗結果，確呈
    現海洛因代謝物之可待因、嗎啡陽性反應，此有中山醫學大
    學附設醫院檢驗科藥物檢測中心尿液檢驗報告書及臺中市警
    察局第二分局尿液代號與真實姓名對照表等件存卷可稽，足
    見被告上開自白，核與事實相符，應可採信。又被告前於93
    年間因施用毒品案件，經本院裁定送觀察、勒戒後，認有繼
    續施用毒品傾向，再經本院裁定令入戒治處所施以強制戒治
    ，於94年2月25日執行完畢釋放，有臺灣臺中地方法院檢察
    署刑案資料查註紀錄表及臺灣高等法院被告前案紀錄表各1
    份在卷可稽，被告於經強制戒治執行完畢釋放後，5年內復
    施用第一級毒品海洛因，係再犯毒品危害防制條例第10條之
    罪堪以認定，本案事證明確，被告犯行洵堪認定，應依法論
    科。
三、核被告所為，係犯毒品危害防制條例第10條第1項之施用第
    一級毒品罪。其持有第一級毒品之低度行為，復為施用第一
    級毒品之高度行為所吸收，不另論罪。又查被告前於94年間
    ，因施用毒品案件，分別經本院以94年度訴字第1449號、94
    年度訴字第3011號判處有期徒刑8月、10月確定；另於94年
    間因妨害自由案件，經本院以94年度中簡字第2644號判處拘
    役20日確定，上開3案經接續執行，於95年11月27日縮短刑
    期假釋出監交付保護管束，於96年4月15日假釋期滿未經撤
    銷視為執行完畢，此有臺灣臺中地方法院檢察署刑案資料
    查註紀錄表及臺灣高等法院被告前案紀錄表各1份在卷可按
    ，被告前受有期徒刑之執行完畢後，5年以內故意再犯本件
    有期徒刑以上之罪，為累犯，應依刑法第47條第1項之規定
    ，加重其刑。至被告前於偵查中所供之毒品來源一節，尚查
    無因而破獲之事實，無資援為減輕其刑之據，併此敘明。爰
    審酌被告前因施用毒品之犯行，經歷觀察勒戒、強制戒治之
    機會，仍無法戒除施用毒品之惡習，猶故態復萌，施用毒品
    不輟，無視於毒品對於自身健康之嚴重傷害及國家對於杜絕
    毒品犯罪之禁令，惟因施用毒品本身係屬自戕行為，對於社
    會所產生之潛在危害性尚屬輕微，為兼顧被告斷絕生理成癮
    性及心理依賴性之必要，且念及其施用毒品並無危害他人及
    施用之次數1次，暨其於偵查中及本院審理中坦承犯行，且
    於偵訊時供述購毒線索供追查，犯後態度尚稱良好等一切情
    狀，量處如主文所示之刑，以示儆懲。
據上論斷，應依刑事訴訟法第273條之1第1項、第299條第1項前
段，毒品危害防制條例第10條第1項，刑法第11條前段、第47條
第1項，判決如主文。
本案經檢察官甲○○到庭執行職務
中    華    民    國    98    年    6     月    30    日
                  臺灣臺中地方法院刑事第十五庭
                      法  官  吳崇道
上正本證明與原本無異。
如不服本判決，應於收受送達後10日內向本院提出上訴書狀（應
敘述具體理由並附繕本）。
上訴書狀如未敘述理由，應於上訴期間屆滿後20日內補提理由書
於本院。
                      書記官  黃舜民
中    華    民    國    98    年    6     月    30    日
附錄論罪科刑法條：
毒品危害防制條例第十條：
施用第一級毒品者，處六月以上五年以下有期徒刑。
施用第二級毒品者，處三年以下有期徒刑。


司法院資訊處製作；財團法人民間司法改革基金會備份。
